# 股权增资的账务处理

提问人：旅徒 时间：2018-01-26 10:33:44
A公司持有B公司100%股权，持有C公司50%股权（不控制，不并表）；D公司持有C公司50%股权（控制，并表），D公司与A公司不存在关联关系。A公司以持有B公司99%的股权对C公司进行增资，股权账面原值（即A公司长期股权投资账面价值）为 3000 万元，评估金额为 10000 万元，A公司以评估值对C公司增资；D公司以同等金额的货币资金对C公司增资，增资后A公司与D公司保持对C公司持股比例不变，C公司收到的股权和货币资金金额 3000 万元计入实收资本，其余 7000 万元计入资本公积。请问陈版，A公司以B公司股权评估值对C公司增资时如何进行账务处理，股权评估增值部分是否可以确认为A公司的投资收益？由于A原本持有C公司50%的股权，该股权增资行为如果能确认投资收益的话，能否全额确认？

回答人：chenyiwei
根据你所说，C是A的联营企业，A以子公司B的股权对C增资，B成为C的子公司，但A丧失对B的控制权。据此，该事项在A的个别报表和合并报表层面均作为股权投资处置（丧失控制权）处理。 在A的个别报表层面，该项股权投资的作价金额 10000 万元与长投账面价值 3000 万元之间的差额 7000 万元为投资收益。 在A的合并报表层面，应按《企业会计准则第 33 号——合并财务报表（ 2014 年修订）》第五十条规定计算确认B公司的处置损益。虽然是投入到联营企业，但这部分损益在A的合并报表层面应全额确认。合并报表层面对C的长投成本也因此增加 10000 万元。

提问人：zhs7403 时间：2019-06-27 22:17:42
陈老师，为什么虽然是投入到联营企业，但这部分损益在A的合并报表层面应全额确认?不是按照顺流交易抵消持股比例对应金额投资收益？

回答人：chenyiwei
标的构成业务时，相关损益应全额确认。这一点上两个准则有冲突，应优先适用合并报表准则和企业合并准则的规定，而不是长期股权投资准则。